【裁判字號】    91,易,1075
【裁判日期】    920311
【裁判案由】    傷害
【裁判全文】
臺灣臺北地方法院刑事判決                        九十一年度易字第一七五號
    公  訴  人  臺灣臺北地方法院檢察署檢察官
    被      告  丙○○
    選任辯護人  張英郎律師
                李師榮律師
    被      告  乙○○○
                甲○○
右列被告等因傷害案件，經檢察官提起公訴（九十一年度偵字第一一六二九號），本
院判決如左：
    主  文
丙○○、乙○○○、甲○○共同傷害人之身體，各處有期徒刑參月，如易科罰金，均
以參佰元折算壹日。
    事  實
一、緣丙○○係位於台北市○○街之台北市永春市場攤商大會會長，負責維護攤販之
    權益，並管理、協調攤商問題，乙○○○則係在永春市場內擺設攤販賣便當之流
    動攤商，於民國九十年十月五日中午十二時三十分許，乙○○○與其女甲○○在
    永春市場圖書館旁擺設攤販時，因是否繳交保護費一事與附近攤販發生爭執，丙○○乃夥同十餘名姓名、年籍均不詳之成年男女，前往乙○○○擺設之攤位前與
    其協調，詎料雙方一言不合，丙○○旋持木棍（未據扣案）與上開不知名之男女
    基於共同傷害他人身體之犯意聯絡，出手毆打乙○○○、甲○○，乙○○○亦不
    甘示弱，與甲○○基於共同之犯意聯絡，由甲○○持雨傘（亦未據扣案）、乙○○○則徒手共同毆打丙○○及其他在場之男女，嗣警員據報前往現場處理，雙方
    始行罷手，致丙○○受有左前臂、左手背淤傷及右頸後部腫痛、腹痛等傷害，乙○○○則受有左頭皮腫脹、鼻部抓擦傷、右頸抓擦傷、左手前臂抓擦傷、右前臂
    抓擦傷等傷害，甲○○則因閃避得宜，幸未成傷。
二、案經被害人乙○○○、丙○○分別訴由台北市政府警察局信義分局報請台灣台北
    地方法院檢察署檢察官偵查起訴。
    理  由
一、訊據被告乙○○○、甲○○、丙○○於警訊、偵查及本院審理中均否認有互相毆
    打對方之事實，被告乙○○○、甲○○均辯稱：渠等是遭被告丙○○夥同十幾個
    人毆打，並未動手毆打被告丙○○，且當時丙○○並無受傷，不知丙○○所提出
    的診斷證明書是如何造成的云云，被告丙○○則辯稱：伊並未動手毆打被告乙○○○及甲○○，渠等二人是因為找不到當天毆打他們的人，且現場只認識伊一人
    ，所以才會指認伊傷害云云，然查：
  (一)被告乙○○○、甲○○有出手毆打丙○○之事實，業據被告即告訴人丙○○於警
    訊、偵查及本院調查中到庭指訴甚詳，並有永吉聯合診所所出具之診斷證明書一
    紙附卷足憑，而告訴人丙○○指稱：被告甲○○用雨傘打我的左手臂，路人拉開
    我們，然後乙○○○用手槌過來，打我的手及肩膀等語（九十一年七月十一日偵
    查筆錄參照），互核與上開診斷證明書所記載其受有左前臂、左手背淤傷及右頸
    後部腫痛、腹痛，致傷之原因及其凶器之種類為鐵器等內容均若合符節，且核與
    證人黃春明於偵查中所證稱：我當天有看見兩個女人（指乙○○○及甲○○）一
    個拿雨傘、一個徒手在打丙○○，旁邊有人正在把他們拉開等語，均屬相符，是
    被告乙○○○、甲○○上開所辯，應係卸責之詞，不足採信。
  (二)又被告丙○○有出手毆打被告乙○○○、甲○○之事實，亦據被告即告訴人乙○○○、甲○○於警訊、偵查及本院審理中指述無訛，被告丙○○雖辯稱：告訴人
    乙○○○雖有受傷，但其所提出之驗傷單並不能證明是伊造成的，當天伊聽到被
    告乙○○○與其他攤販爭吵，伊前往協調，到場時即遭甲○○口出穢言及用雨傘
    打伊云云，然告訴人乙○○○、甲○○於九十年十月五日中午十二時三十分許，
    在永春市場擺設攤位時，確曾遭被告丙○○夥同十多名姓名、年籍不詳之男女加
    以毆打乙節，業據告訴人乙○○○於警訊中指稱：是丙○○帶十多人打我，我只
    認得出丙○○，其他人要看過才知道，因為我不知道他們的名字等語，告訴人甲○○亦一致指稱：會長丙○○帶了大約十幾個男女到現場來，然後丙○○就把我
    的便當通通砸掉，我跟我媽媽蹲下去撿便當時，那些人就一起打我們等語，證人
    陳金火則證稱：因為我女兒（指被告甲○○）打電話告訴我說丙○○叫十多人打
    他們，叫我快去送我太太（指被告乙○○○）到醫院看醫生，所以我才會到永春
    市場等語，且參諸告訴人乙○○○於偵查中指稱：被告丙○○帶了十幾個人來，
    將我攤子打掉，她拿了一個木棍打我的頭、手，也用她的手抓我的手部等語（九
    十一年七月十一日偵查筆錄參照），互核其所提出之台北市立忠孝醫院驗傷診斷
    書所記載其受有左頭皮腫脹、鼻部抓擦傷、右頸抓擦傷、左手前臂抓擦傷、右前
    臂抓擦傷等傷害均大致相符，足徵被告所辯並未出手打人云云，尚難採信。
  (三)被告丙○○另辯稱：告訴人乙○○○、甲○○多次由警員陪同至永春市場指認當
    日傷害渠等之犯嫌，當時伊也在現場，然渠等二人均未指認伊，後來乙○○○跟
    甲○○因無法指認出傷害他們之人，才會向警員指認伊云云，然告訴人乙○○○
    則指稱：警員說我們已經報案，並有三聯單，他說這樣就是已經告他了，我沒有
    指認被告丙○○的原因是我已經報案並向警察供稱被告丙○○有打我，警員說其
    他的人第二天去認人再寫名字等語（九十一年十一月二十四日訊問筆錄參照），
    惟經本院傳訊本案處理之員警即證人黃文章到庭證稱：被告乙○○○報案時只說
    被很多人打，沒有一個認識的，她說要等指認完才要提出告訴，報案時沒有指述
    被告丙○○有打她等語，及證人梁思強所結證陳稱：被告乙○○○在派出所時都
    還沒有辦法指認任何被告，在我移送以前都不知道被告丙○○有打她等語，雖屬
    相符，而堪以採信，然被告丙○○帶領十餘個不知名男女與告訴人乙○○○、甲○○理論，其後因發生爭執，雙方旋即展開互毆一情，已如前述，則雖告訴人於
    案發後未能隨即指認被告丙○○，然參以被告丙○○確於案發當時與告訴人乙○○○母女發生口角，並與其所帶領之其他人推翻渠等所擺設之便當在先，且告訴
    人甲○○一時氣憤乃持雨傘毆打被告丙○○等人，且告訴人乙○○○所指稱遭被
    告丙○○毆打之情節，亦與其所受之傷害大體相符，則縱使上開情節係屬真實，
    亦無礙被告丙○○罪責之成立，是被告丙○○所辯，亦係事後卸責之詞，委不足
    採。綜上所述，本件事證明確，被告等三人傷害犯行，均堪以認定，應依法論科
    。
二、核被告丙○○、乙○○○、甲○○三人所為，均係犯刑法第二百七十七條第一項
    之傷害罪；被告乙○○○、甲○○間，被告丙○○與其餘數名不詳姓名、年籍之
    十餘名成年人間，就前開傷害犯行，各有犯意之連絡及行為之分擔，均為共同正
    犯；爰審酌被告丙○○前有違反公司法前科，仍不知謹慎自持之素行、被告乙○○○、甲○○前均無犯罪前科，素行尚稱良好，然僅因細故即動手毆打對方之犯
    罪動機及目的、各被告傷害他人之方式及情節輕重、告訴人等所受傷害之程度、
    被告三人犯罪後均未能坦承犯行，且未與對方達成和解，賠償其等之損害之態度
    等一切情狀，各量處如主文所示之刑，並均諭知易科罰金之折算標準。末查，被
    告等人所分持之雨傘、木棍等器具，雖係供渠等犯罪所用之物，然乏證據證明為
    其等所有之物，且均未據警方扣案，為免日後執行困難，爰不併為沒收之諭知。
三、公訴意旨另以：被告丙○○動手毆打被告甲○○，因而致其受傷云云，惟訊之被
    告丙○○則堅決否認有右揭傷害犯行，並以前詞置辯，且告訴人甲○○雖與警訊
    中指稱：伊因係受內傷，故無法出具證明云云，然迄今對其當時究有否成傷、其
    傷害之具體情形為何，均未能具體指述，並提出其他明確之證據，以供本院詳查
    ，故本院認被告此部分之辯解，雖無可採，然告訴人甲○○是否受有傷害乙情，
    亦乏證據可資佐證，此外復查無其他積極證據足資證明被告有何右揭公訴意旨所
    指之犯行，然此與前開論罪科刑部分，公訴人並未論及有想像競合犯之裁判上一
    罪關係，亦未以數罪起訴，認應以分論併罰之，故本院爰不另為無罪之諭知，附
    此敘明。
據上論斷，應依刑事訴訟法第二百九十九條第一項前段，刑法第二十八條、第二百七
十七條第一項、第四十一條第一項前段，罰金罰鍰提高標準條例第一條前段、第二條
，判決如主文。
本案經檢察官邱舜韶到庭執行職務。
中      華     民     國     九十二     年      三      月     十一     日
                                      臺灣南投地方法院刑事庭
                                           法  官   吳 佳 薇
如不服本判決，應於判決送達後十日內向本院提出上訴狀( 應附繕本 )。「切勿逕送
上級法院」。
「告訴人或被害人對於判決如有不服具備理由請求檢察官上訴者，其上訴期間之計算
係以檢察官收受判決正本之日期為準」
右正本證明與原本無異。
                                          書記官    許 博 為
中      華      民      國      九十二      年    三    月  十四    日
附錄本案論罪科刑法條全文：
刑法第二百七十七條第一項
傷害人之身體或健康者，處三年以下有期徒刑，拘役或一千元以下罰金。


司法院資訊處製作；財團法人民間司法改革基金會備份。
